# 银行理财产品

提问人：709046552 时间：2021-03-19 10:23:00
陈版，银行理财产品记入交易性金融资产，如何判断公允价值

回答人：chenyiwei
这个问题不能一概而论，要考虑的因素包括但不限于：该产品（或份额）是否承诺保本；预计收益率的确定程度和波动范围；所投资的基础资产以及银行是否采取风险对冲措施；发行和管理该产品的银行自身的信用风险；等等。